臺灣高等法院高雄分院刑事判決　　　　101年度上訴字第349號
上　訴　人
即　被　告　林禾洋
上列上訴人因偽造文書等案件，不服臺灣高雄地方法院100 年度
訴字第1140號中華民國101 年1 月19日第一審判決（起訴案號：
臺灣高雄地方法院檢察署99年度偵字第30688 、36406 號、100
年度偵字第7780號），提起上訴，本院判決如下：
     主  文
上訴駁回。
     理  由
一、按不服地方法院之第一審判決而上訴者，應向管轄第二審之
    高等法院為之。上訴書狀應敘述具體理由。第二審法院認為
    上訴書狀未敘述理由或上訴有第362 條前段之情形者，應以
    判決駁回之，刑事訴訟法第361 條第1 項、第2 項、第367
    條前段定有明文。又原審依實體法或程序法得依職權自由裁
    量之事項（如刑之酌減、量定及定執行刑等），不得任意指
    摘，否則非屬具體理由，可逕由程序上予以駁回（最高法院
    民國71年3 月2 日71年度第3 次刑事庭會議決議三參考）；
    必須具體表明原審判決所為自由裁量之行使，未合乎法律之
    目的，違背內部性界限，而屬權利濫用之違法，或違反比例
    原則、平等原則、公平正義等法則，始足當之。
二、本件上訴人即被告林禾洋經原審論以共同犯行使偽造公文書
    罪，判處有期徒刑1 年4 月，已經敘述其量刑審酌之一切情
    狀（被告林禾洋正值青壯，竟不思正當工作，竟貪圖短時間
    賺取高額報酬，參與詐欺集團，利用被害人對司法程序之不
    瞭解，施用詐術詐騙被害人，假借司法機關之名義，佯以檢
    察官、書記官之身分，交付偽造之公文書，使被害人陷於錯
    誤，交付大筆積蓄供被告等朋分花用，嚴重破壞國家司法機
    關之威信及公權力，並使被害人損失非輕，所為均有可議。
    惟念及被告林禾洋坦承犯行，復斟酌其犯罪動機、參與次數
    、智識程度，迄未賠償被害人所受損失等），在客觀上並無
    不當之處。被告林禾洋雖於民國101 年2 月10日上訴期間屆
    滿（101 年2 月23日屆滿）前，具狀提起上訴，並於101 年
    2 月23日補提出上訴理由狀。但上訴理由僅空言表示「被告
    因家庭經濟發生困難，且家中尚有年邁無謀生能力之母親仰
    賴被告工作收入，維持生活，被告急於需要金錢紓困，一時
    失慮，未及考量，誤信損友之慫恿而參與詐欺集團，犯罪當
    日就心生後悔。」，「被告願意與被害人和解，原審未考量
    被告並非該犯罪集團之首腦，未給予被告與被害人協調和解
    之機會。」，「請對被告為緩刑宣告之裁判。」云云，指摘
    原判決不當。然其既加入詐欺集團，假借司法機關之名義，
    佯以檢察官、書記官之身分實施詐騙，惡性十分重大，原審
    僅量處被告有期徒刑1 年4 月，已屬從輕，被告竟表示因家
    庭經濟發生困難，急須金錢紓困，一時失慮而為，請求為緩
    刑之宣告，顯然無據。被告雖又稱原審未給予被告與被害人
    協調和解之機會云云，然被告於案發後之99年8 月6 日起，
    即可隨時且有機會與被害人和解，又何需待原審於101 年1
    月19日判決後，始表示願意與被害人和解而指摘原判決不當
    ？更何況被告與被害人是否和解，原審如何審酌，是原審得
    依職權自由裁量之事項，亦無任何違誤。此外上訴意旨又未
    敘述原審判決之量刑，有何未合乎法律之目的，違背內部性
    界限，或違反比例原則、平等原則、公平正義等法則之具體
    理由，此有上訴狀在卷可按。揆之上開規定，被告之上訴顯
    屬違背法律上之程式，應由本院依同法第367 條前段、第37
    2 條規定，不經言詞辯論，逕行判決如主文。
中    華    民    國   100    年    3     月    22    日
                  刑事第五庭    審判長法  官  曾永宗
                                      法  官  鍾宗霖
                                      法  官  任森銓
以上正本證明與原本無異。
如不服本判決應於收受本判決後10日內向本院提出上訴書狀，其
未敘述上訴理由者，並得於提起上訴後10日內向本院補提理由書
狀（均須按他造當事人之人數附繕本）「切勿逕送上級法院」。
中    華    民    國   100    年    3     月    22    日
                                      書記官  呂素珍